# 假外资存在的合理性

提问人：jie8848 时间：2011-05-29 22:04:57
2009 年 境内某公司a 在境外成立公司b 然后a出资70%，b出资30%成立境内的公司c
a公司现金的不缺 b公司的唯一的业务是投资c公司
那么b公司为什么存在？？？ c公司是不是就是假外资？？？ 为什么会有这家假外资公司？？？

回答人：chenyiwei
该项投资发生于 2009 年，应当不涉及内资企业和外商投资企业之间税收待遇的差异问题，但不排除是否还存在其他方面的优惠待遇差异。另外你也需要向公司管理层了解当时设立海外子公司的考虑和动机，例如是否可能存在转移利润或资产的风险等。